【裁判字號】    88,交聲,653
【裁判日期】    890531
【裁判案由】    違反道路交通管理處罰條例聲明異議
【裁判全文】
臺灣臺北地方法院交通事件裁定                    八十八年度交聲字第六五三號
    異議人即
    受處分人  乙○○
右列受處分人因違反道路交通管理處罰條例案件，對於臺北市交通事件裁決所中華民
國八十八年十月廿日所為之處分( 原處分案號：北市交裁車字第22-80002444 號 )聲
明異議，本院裁定如左：
        主      文
異議駁回。
        理      由
一、按道路交通管理處罰條例及道路交通安全規則所稱之「汽車」，依道路交通管理
    處罰條例第三條第八款及道路交通安全規則第二條第一項第一款規定，均包括「
    機器腳踏車」。汽( 機 )車駕駛人，駕駛汽( 機 )車不服從交通勤務警察之指揮
    者，處新臺幣九百元以上一千八百元以下罰鍰，並記違規點數一點，道路交通管
    理處罰條例第六十條第二項第一款及第六十三條第一項第一款定有明文。
二、本件受處分人即異議人乙○○於八十八年九月十八日上午九時十九分許，駕駛一
    輛車牌AWK-806 號重型機器腳踏車，沿臺北市○○區○○路由東往西直向行駛，
    ，途經辛亥路、基隆路有號誌交岔路口前，可供汽( 機 )車迴轉對向辛亥路西往
    東車道行駛之迴轉道入口前，明知臺北市政府警察局大安分局交通分隊執行交通
    勤務警察林義彬指揮辛亥路東往西直行車輛在迴轉道入口前停駛，以供欲利用該
    迴轉道之車輛行駛之際，受處分人竟不聽交通勤務警察之指揮，逕自直行至辛亥
    路、基隆路交岔路口前停車等紅燈。甲○○○○以受處分人有違反道路交通管理
    處罰條例第六十條第二項第一款之行為而趨前自後拍照採證逕行舉發。嗣將舉發
    通知單送達於受處分人後，受處分人於舉發通知單所載應到案日期前提出申訴。
    原處分機關請舉發單位調查結果，仍認受處分人有前揭違規行為。原處分機關即
    依道路交通管理處罰條例第六十條第二項第一款及第六十三條第一項第一款規定
    ，裁處罰鍰新臺幣九百元並記違規點數一點。
三、訊據受處分人固不否認其駕駛該輛車牌AWK-806 號重型機器腳踏車於前揭時地為
    警拍照之事實，惟矢口否認有不聽交通勤務警察指揮之違規行為，辯稱甲○○○
    ○當時並無任何指揮之動作云云。經查：本件受處分人駕駛該輛車牌AWK-806 號
    重型機器腳踏車沿臺北市○○區○○路由東往西方向直行，途經辛亥路、基隆路
    交岔路口前之迴轉道，不聽在該迴轉道前指揮交通之交通勤務警察林義彬之指揮
    停駛，甲○○○○即上前自後拍攝受處分人及其所駕駛之該輛重型機器腳踏車照
    片採證等情，業據證人( 舉發員警 )林義彬於八十九年一月七日本院勘驗現場路
    況時，具結證述綦詳，並有該迴轉道前路況相片三張及受處分人因違規而遭拍照
    存證相片一張在卷可資佐證。證人林義彬乃為原處分機關所認定受處分人有前開
    違規行為之原證人，其於勘驗現場在本院法官面前具結以言詞供述本件訴訟上之
    待證事實( 即受處分人有前開違規事實 )，本院由其供述及上開四張相片已得有
    受處分人確有上開違規行為之心證，且於本件卷存證據資料內並無任何積極證據
    足以證明證人林義彬上開供述係屬虛偽，亦無有足以令人顯信其供述為不可採之
    品性證據或前科證據存在，本院自不得僅以證人林義彬為本件開單告發受處分人
    之員警而全盤抹煞其在訴訟上所具有之原證人資格，而受處分人對前開證人之供
    述並無法舉出或請本院調查任何對其有利之證據資料，以使本院對證人所供述受
    處分人違規之事實產生任何合理之懷疑，且交通警察掣單舉發違反道路交通管理
    處罰條例所列之違規事實，本質上為行政處分，係公務員基於職務上之權力，依
    法就特定之具體事件所為之具公法上效果之單方面行政行為，基於公務員為公法
    上行為具有公信力之原則，該行政行為當可被推定為真正，其據以依法處分之事
    實認定亦為正確無誤，從而本件異議人既未能提出證據以資證明其確無違規行為
    ，僅空言稱並未不聽交通勤務警察林義彬指揮，尚難認其辯解為可採。本件事證
    明確，受處分人之違規行為堪以認定。從而原處分機關依道路交通管理處罰條例
    第六十條第二項第一款及第六十三條第一項第一款規定裁處罰鍰新臺幣九百元並
    記違規點數一點，核無違誤。本件受處分人之異議為無理由，自應將其異議駁回
    。據上論斷，應依道路交通案件處理辦法第十九條，裁定如主文。
中      華      民      國    八  十  九    年     五     月    卅一    日
                          臺灣臺北地方法院交通法庭
                                  法  官  鍾    華
右正本證明與原本無異。
如不服本裁定，應於裁定送達後五日內向本院提出抗告狀。
                                  書記官  黃 繡 琴
中      華      民      國    八  十  九    年     六     月    五      日


司法院資訊處製作；財團法人民間司法改革基金會備份。
